【裁判字號】    89,重訴,1385
【裁判日期】    891011
【裁判案由】    清償融資債務
【裁判全文】
臺灣臺北地方法院民事判決  八十九年度重訴字第一三八五號
    原        告  台灣中小企業銀行股份有限公司
    法 定 代理人  戊○○
    訴 訟 代理人  甲○○
    被        告  中凌科技股份有限公司
                          設台北縣汐止市○○○路○段七五號十樓
    兼法定代理人  丙○○  住台北市○○區○○路三段七四巷十七號四樓
    被        告  乙○○  住台北市○○區○○街二二巷二三號四樓
                  己○○  住基.
    共        同
    訴 訟 代理人  丁○○  住台北縣汐止市○○○路○段七五號十樓
右當事人間清償融資債務事件，本院判決如左：
    主    文
被告應連帶給付原告新台幣陸仟玖佰壹拾肆萬元，及如附表所示之利息、違約金。
訴訟費用由被告連帶負擔。
本判決於原告以新台幣貳佰拾萬伍仟元或同面額之中央政府建設公債八十四年度甲
類第一期債票為被告供擔保後，得假執行。
    事    實
甲、原告方面：
一、聲明：除假執行之擔保金額外，如主文第一項所示。
二、陳述：
（一）被告中凌科技股份有限公司（下稱中凌公司）以被告丙○○、乙○○、己○○
      為連帶保證人，分別於八十八年十一月十九日、八十九年二月二十五日，與原
      告簽訂周轉金貸款契約、國內信用狀融資契約，分別約定在新台幣（下同）
      仟萬元、壹億元之範圍內，融通循環使用，得向原告借款和申請開發信用狀，
      並均約定按期清償，逾期未繳，視為全部到期，逾期清償在六個月以內者，按
      上開利率百分之十，超過六個月者，按上開利率百分之二十計付違約金。嗣被
      告中凌公司自八十八年十一月十九日起，向原告動用如附表所示之十二筆借款
      ，共柒仟玖佰玖拾玖萬元，俟至八十九年五月三十一日，其中玖佰伍拾陸萬元
      部分已到期，被告中凌公司仍未清償，依前述約定，全部債權視為到期。爰分
      別依周轉金貸款契約、國內信用狀融資契約、消費借貸及連帶保證契約之法律
      關係，請求被告中凌公司、丙○○、乙○○、己○○連帶給付如主文第一項所
      示之金額、利息、違約金。
（二）對被告抗辯所為之陳述：本件原告原起訴之金額，係請求被告中凌公司、丙○○、乙○○、己○○連帶給付柒仟玖佰玖拾玖萬元，及其利息、違約金。俟被
      告中凌公司分別於八十九年八月二日、同年月十四日、三十一日，清償部分欠
      款。且原告另於八十九年八月十八日，通知被告中凌公司行使抵銷權，以致本
      件請求之金額，減縮為陸仟玖佰壹拾肆萬元，及如附表所示之利息、違約金。
三、證據：提出周轉金貸款契約、國內信用狀融資契約、債務明細表、債務查詢單、
    抵銷通知函、律師函各一份、授信約定書四份、授信動用申請書、借據各二十四
    為證。
乙、被告方面：
    被告中凌公司、丙○○、乙○○、己○○均最於未於言詞辯論期日到場，惟據其
    以前到庭陳述和提出書狀，聲明或陳述如下：
一、聲明：駁回原告之訴。
二、陳述：被告中凌公司已向臺灣士林地方法院聲請重整獲准，本院應以裁定停止本
    件訴訟程序。另被告中凌公司已於八十九年八月二日，清償附表所示項次４借款
    中，利息仟捌佰零肆元，違約金壹佰玖拾元；項次５借款中，利息陸萬柒仟陸
    佰陸拾肆元，違約金貳仟貳佰伍拾伍元；項次６借款中，利息捌仟柒佰柒拾捌元
    ，違約金肆佰拾玖元；項次８借款中，利息貳萬玖仟貳佰陸拾元，違約金壹仟
    零柒拾元。又於八十九年八月十四日，清償附表所示項次４借款中，利息仟
    伍佰伍拾元；項次６借款中，利息捌仟壹佰玖拾元；項次３借款中，利息肆仟
    伍佰柒拾肆元；項次７借款中，利息肆萬零伍佰肆拾肆元，違約金萬仟陸佰
    陸拾伍元。再於八十九年八月三十一日，清償項次６借款中，本金壹拾萬元。至
    原告於被告中凌公司向臺灣士林地方法院聲請重整後，仍就被告中凌公司之存款
    行使抵銷，應係不合法。
三、證據：提出臺灣士林地方法院八十九年度聲字第四八七號民事裁定一份、利息收
    據九紙為證。
    理    由
一、按法院為公司重整之裁定前，得因利害關係人之聲請或依職權，以裁定為左列各
    款處分：一、公司財產之保全處分。二、公司業務之限制。三、公司履行債務及
    對公司行使債權之限制。四、公司破產、和解或強制執行等程序之中止。五、公
    司記名式股票轉讓之禁止。六、公司負責人，對於公司損害賠償責任之查定及其
    財產之保全處分。前項處分，除法院准予重整外，其期間不得超過三個月必要時
    ，法院得由利害關係人之聲請或依職權以裁定延長之，其延長期間每次不得超過
    三個月。但以二次為限。裁定重整後，公司之破產、和解、強制執行及因財產關
    係所生之訴訟等程序，當然停止。公司法第二百八十七條、第二百九十四條分別
    定有明文。本件被告中凌公司曾向台灣士林地方法院聲請重整，台灣士林地方法
    院於八十九年七月二十八日，以八十九年度聲字第四八七號民事裁定，准許被告
    中凌公司有關保全處分之聲請，此有該裁定在卷足憑。是該裁定屬於公司法第二
    百八十七條所規定，法院於公司重整之裁定前，所為之保全處分，尚非屬於公司
    法第二百九十四條所規定之重整裁定，則本件之訴訟程序，並無當然停止之事由
    ，核先敘明。
二、本件依兩造簽訂之授信約定書第十二條約定，合意以本院為第一審管轄法院，則
    本院自有管轄權，附此敘明。
三、本件被告中凌公司、丙○○、乙○○、己○○均未於最後言詞辯論期日到場，核
    無民事訴訟法第三百八十六條各款所列情形，爰依原告之聲請，由其一造辯論而
    為判決。
四、本件原告主張之事實，業據其提出周轉金貸款契約、國內信用狀融資契約、債務
    明細表各一份、授信約定書四份、授信動用申請書、借據二十四為證，核屬相符
    ，自堪信為真實。至被告等抗辯稱：被告中凌公司曾清償部分本金、利息、違約
    金，且已向台灣士林地方法院聲請重整，更已裁定准為保全處分，原告有關存款
    部分之抵銷，並不合法云云。經查，被告中凌公司抗辯曾清償部分之本金、利息
    、違約金，原告對此亦不爭執，並於扣除被告中凌公司之清償部分後，已減縮如
    主文第一項之金額、利息、違約金，並提出債務查詢單一份為證，被告中凌公司
    確係尚積欠原告陸仟玖佰壹拾肆萬元，及如附表所示之利息、違約金。次查，被
    告等另抗辯稱：原告於被告中凌公司向臺灣士林地方法院，聲請重整之保全處分
    後，仍就被告中凌公司之存款行使抵銷，應係不合法。惟原告就被告等此部分有
    關存款抵銷之金額，並不在本件請求之範圍內，則本院自無從加以審酌。從而，
    原告分別依周轉金貸款契約、國內信用狀融資契約、消費借貸及連帶保證契約之
    法律關係，請求被告中凌公司、丙○○、乙○○、己○○連帶給付如主文第一項
    所示之金額、利息、違約金，為有理由，應予准許。另本件原告陳明願供擔保後
    ，請准宣告假執行，核無不合，爰酌定相當之擔保金額，予以准許。
五、據上論結，原告之訴為有理由，依民事訴訟法第三百八十五條第一項前段、第八
    十五條第二項、第三百九十條第二項，判決如主文。
中      華      民      國    八十九    年      十      月     十一     日
                                 民事第六庭法      官  姜悌文
右為正本係照原本作成
如對本判決上訴，須於判決送達後廿日內向本院提出上訴狀
中      華      民      國    八十九    年      十      月     十一     日
                                            法院書記官  陳鳳瀴


司法院資訊處製作；財團法人民間司法改革基金會備份。
